【裁判字號】    97,審易,1082
【裁判日期】    970814
【裁判案由】    竊盜
【裁判全文】
臺灣高雄地方法院刑事判決            97年度審易字第1082號
公  訴  人  臺灣高雄地方法院檢察署檢察官
被      告  乙○○
            甲○○
                      弄24號.
上列被告因竊盜等案件，經檢察官提起公訴（97年度偵字第1326
1 號、第14280 號），本院依簡式審判程序審理，判決如下：
    主  文
乙○○共同犯竊盜罪，累犯，處有期徒刑捌月，扣案之鑰匙壹支
沒收。又共同犯攜帶兇器竊盜罪，累犯，處有期徒刑捌月，扣案
之油壓剪壹支、螺絲起子支、鉗子支及美工刀壹把均沒收。
應執行有期徒刑壹年貳月，扣案之鑰匙壹支、油壓剪壹支、螺絲
起子支、鉗子支及美工刀壹把均沒收。
甲○○共同犯竊盜罪，累犯，處有期徒刑捌月，扣案之鑰匙壹支
沒收。又共同犯攜帶兇器竊盜罪，累犯，處有期徒刑捌月，扣案
之油壓剪壹支、螺絲起子支、鉗子支及美工刀壹把均沒收。
應執行有期徒刑壹年貳月，扣案之鑰匙壹支、油壓剪壹支、螺絲
起子支、鉗子支及美工刀壹把均沒收。
    事實及理由
一、本件被告乙○○、甲○○2 人所犯刑法第320 條第1 項之竊
    盜罪及第321 條第1 項第3 款之加重竊盜罪，均為死刑、無
    期徒刑、最輕本刑為3 年以上有期徒刑以外之罪，其於準備
    程序進行中，均就被訴事實為有罪之陳述，經本院告知簡式
    審判程序之旨，並聽取檢察官及被告之意見後，裁定進行簡
    式審判程序。
二、本件犯罪事實及證據，除犯罪事實第14行「覺民路857 巷口
    」更正為「覺民路852 巷口」、第18行「鉗子3 之」更正為
    「鉗子3 支」；證據補充被告乙○○、甲○○於本院審理中
    之自白外，其餘均引用附件檢察官起訴書之記載。
三、查被告持以行竊之螺絲起子3 支，其構造與一般市售螺絲起
    子結構相同，前端均呈扁尖狀、附有握把便於使力；油壓剪
    1 支，前端開口可夾剪硬物，且呈扁平尖銳狀，為鐵製物品
    ，具有一定的重量；另尖嘴鉗鉗子3 支，均為鐵製物品且鉗
    頭均可開啟夾剪硬物；至美工刀1 支，為鐵製刀械，且刀刃
    呈鋒利狀之事實，業經本院勘驗屬實，有筆錄及照片在卷可
    稽（見院卷第29頁及警卷第41頁），客觀上均足以對人之生
    命身體安全構成威脅，可供兇器使用。核被告上開所犯，就
    犯罪事實(一)均係犯刑法第320 條第1 項之竊盜罪；犯罪事實
    (二)均係犯刑法第321 條第1 項第3 款之攜帶兇器竊盜罪。被
    告就上開犯行，有犯意聯絡及行為分擔，均應論以共同正犯
    。被告所犯上開兩罪，犯意個別，行為有異，應分論併罰。
    又被告乙○○曾因毒品危害防制條例案件，經本院93年度訴
    緝字第1 號判處有期徒刑9 月及4 月，應執行有期徒刑1 年
    確定，於94年3 月31日縮刑期滿執行完畢；被告甲○○於94
    年間因施用毒品案件，經本院94年度訴字第3310號判處有期
    徒刑8 月確定，又因毒品、竊盜等案件，經本院95年度訴字
    第3460號、95年度易字第1409號、95年度簡字第6666號各判
    處有期徒刑10月、7 月與拘役50日確定，經本院96年度聲減
    字第4451號裁定減刑並定應執行有期徒刑8 月、拘役25日確
    定，並與前開施用毒品所判處之有期徒刑8 月接續執行，於
    97年1 月25日縮刑期滿執行完畢，有臺灣高等法院被告全國
    前案紀錄表2 份附卷可稽，被告於上開有期徒刑執行完畢5
    年內，均故意再犯本件有期徒刑以上之兩罪，均為累犯，應
    各依刑法第47條第1 項規定，均加重其刑。本院審酌被告有
    上開犯罪前科，均素行不佳，竟不知悔改  均身值壯年，不
    思以正當方式獲取財物，任意竊取他人財物，侵害被害人之
    財產法益，危害社會治安，行竊財物含自小貨車，價值不低
    及犯後坦承犯行等一切情狀，分別量處如主文所示之刑，並
    分別定其應執行之刑，以示儆懲。至扣案之鑰匙1 支，係被
    告乙○○所有供其與被告甲○○行竊李宏鎧之自小貨車所用
    之物；另油壓剪1 支、螺絲起子3 支、鉗子3 支及美工刀1
    把，係被告乙○○所有供其與被告甲○○共同行竊楊順地所
    有之鐵製流理台所用之物，已據被告乙○○供述明確（見院
    卷第29頁），爰依刑法第38條第1 項第2 款宣告沒收。
四、據上論斷，應依刑事訴訟法第273 之1 第1 項、第299 條第
    1 項前段、第310 條之2 、第454 條第2 項，刑法第28條、
    第320 條第1 項、第321 條第1 項第3 款、第47條第1 項、
    第38條第1 項第2 款，第51條第5 款，刑法施行法第1 條之
    1，判決如主文。
本案經檢察官吳正中、林永富到庭執行職務。
中    華    民    國    97    年    8     月    14    日
                  刑事第七庭  法  官  唐照明
以上正本證明與原本無異。
如不服本判決，應於判決送達後10日內向本院提出上訴狀。
中    華    民    國    97    年    8     月    14    日
                              書記官  許珈綺
附錄本案論罪科刑法條：
刑法第320條
意圖為自己或第三人不法之所有，而竊取他人之動產者，為竊盜
罪，處 5 年以下有期徒刑、拘役或 5 百元以下罰金。
意圖為自己或第三人不法之利益，而竊佔他人之不動產者，依前
項之規定處斷。
前二項之未遂犯罰之。
刑法第321條
犯竊盜罪而有左列情形之一者，處6月以上、5年以下有期徒刑：
一於夜間侵入住宅或有人居住之建築物、船艦或隱匿其內而犯之
  者。
二毀越門扇、牆垣或其他安全設備而犯之者。
三攜帶兇器而犯之者。
四結夥三人以上而犯之者。
五乘火災、水災或其他災害之際而犯之者。
六在車站或埠頭而犯之者。
前項之未遂犯罰之。


司法院資訊處製作；財團法人民間司法改革基金會備份。
